臺灣臺中地方法院刑事裁定
110年度聲字第3542號
聲  請  人  臺灣臺中地方檢察署檢察官
受  刑  人  周恩愷




上聲請人因受刑人數罪併罰有二裁判以上，聲請定其應執行之刑
（110年度執聲字第2343號），本院裁定如下：
    主    文
周恩愷犯如附表所示各罪所處之刑，應執行拘役壹佰貳拾日，如
易科罰金，以新臺幣壹仟元折算壹日。
    理    由
一、聲請意旨略以：受刑人周恩愷犯數罪，先後經判決確定如附
    表，應依刑法第53條、第51條第6款，定應執行之刑，爰依
    刑事訴訟法第477條第1項之規定聲請裁定，併請依刑法第41
    條第1項，諭知易科罰金折算標準等語。
二、按裁判確定前犯數罪者，併合處罰之；數罪併罰，有二裁判
    以上者，依第51條規定，定其應執行之刑；又數罪併罰有二
    裁判以上，宣告多數拘役者，於各刑中之最長期以上，各刑
    合併之刑期以下，定其應執行之刑期，但不得逾120日，刑
    法第50條第1項前段、第53條、第51條第6款分別定有明文。
    次按法律上屬於自由裁量之事項，有其外部性界限及內部性
    界限，並非概無拘束。依據法律之具體規定，法院應在其範
    圍選擇為適當之裁判者，為外部性界限；而法院為裁判時，
    應考量法律之目的，及法律秩序之理念所在者，為內部性界
    限。法院為裁判時，二者均不得有所踰越（最高法院80年台
    非字第473號刑事判例意旨可資參照）。是以數罪併罰，有
    二裁判以上，定其應執行之刑時，固屬於法院自由裁量之事
    項，然仍應受前揭外部性界限及內部性界限之拘束。
三、經查，本件受刑人周恩愷因犯如附表所示之罪，經臺灣士林
    地方法院、臺灣臺北地方法院、臺灣彰化地方法院、本院先
    後判處如附表所示之刑，均經分別確定在案，有如附表所示
    之判決及臺灣高等法院被告前案紀錄表等件在卷可憑。茲檢
    察官以本院為犯罪事實最後判決之法院聲請定其應執行之刑
    ，本院審核認其聲請為正當，應予准許。又依前揭說明，本
    院就附表所示各罪再為定應執行刑之裁判時，除不得逾越刑
    法第51條第6 款所定法律之外部界限，即不得重於如附表所
    示各罪加計之總和外，亦應受內部界限之拘束，即不得重於
    上開所定之執行刑與餘罪加計之總和，且所定應執行刑自不
    得超過120日。復審酌受刑人所犯數罪，依其犯罪情節、態
    度、所侵害的法益及罪質均相同，如以實質累加之方式定應
    執行刑，則處罰之刑度顯將超過其行為之不法內涵，而有違
    罪責原則，並致受刑人更生困難，有違刑罰之目的，又附表
    編號1至4所示部分，於本院定其應執行刑時，參其恤刑比例
    ，應已相當程度衡量限制加重原則，故於本件併合處罰時，
    責任重複非難之程度當不致過高。是綜合上開各情判斷，衡
    量其責任與整體刑法目的及相關刑事政策，依刑法第51條所
    定限制加重原則，及多數犯罪責任遞減原則，爰於外部界限
    及內部界限範圍內，依法裁定本件應執行刑如主文所示，並
    諭知易科罰金之折算標準。
四、至其所犯附表編號1至4所示之部分，雖業已執行完畢，惟按
    數罪併罰之案件，其各罪判決均係宣告刑，縱令其中一罪之
    宣告刑在形式上已經執行，仍應由法院定其應執行刑，俟檢
    察官指揮執行「應執行刑」時，再就形式上已執行部分予以
    折抵（最高法院87年度台上字第4099號判決參照），附此敘
    明。　　
五、依刑事訴訟法第477條第1項，刑法第53條、第51條第6款、
    第41條第1項，裁定如主文。
中　　華　　民　　國　　110 　年　　9 　　月　　27　　日
                  刑事第十四庭  法  官  許慧珍
以上正本證明與原本無異。
如不服本裁定，應於收受送達後5日內向本院提出抗告狀。（應
附繕本）　　　　　　　　　
                                書記官  謝坤冀
中　　華　　民　　國　　110 　年　　9 　　月　　27　　日
附表：
編     號           1           2           3罪     名竊盜竊盜竊盜宣 告  刑拘役20日（共3罪），應執行拘役50日拘役20日拘役40日犯罪日期109年1月6日109年4月27日109年5月4日偵查機關年度案號臺灣士林地方檢察署109年度偵字第1801號臺灣臺北地方檢察署109年度偵字第20791號臺灣彰化地方檢察署109年度速偵字第590號最後事實審法  院臺灣士林地方法院臺灣臺北地方法院臺灣彰化地方法院案  號109年度審簡上字第46號109年度簡字第6965號109年度簡上字第84號判決日109年10月21日109年9月29日110年4月20日確定判決法  院臺灣士林地方法院臺灣臺北地方法院臺灣彰化地方法院案  號109年度審簡上字第46號109年度簡字第6965號109年度簡上字第84號判  決確定日109年10月21日109年11月11日110年4月20日是否為得易科罰金之案件是是是備      註臺灣士林地方檢察署110年度執字第300號臺灣臺北地方檢察署109年度執字第6965號臺灣彰化地方檢察署110年度執字第2270號（編號1至4，業經臺灣彰化地方法院以110年度聲字第914號裁定定應執行刑拘役110日確定）

編     號             4            5        （以下空白） 罪     名  竊盜 竊盜  宣 告  刑  拘役40日 拘役15日、拘役10日（共3罪）、拘役8日、拘役5日，應執行拘役40日  犯罪日期  109年5月4日 109年7月1日  偵查機關年度案號  臺灣彰化地方檢察署109年度偵字第6046號 臺灣臺中地方檢察署110年度速偵字第2767號  最後事實審 法  院 臺灣彰化地方法院 臺灣臺中地方法院   案  號 109年度簡字第1346號 110年度中簡字第1610號   判決日 110年4月16日 110年7月29日  確定判決 法  院 臺灣彰化地方法院 臺灣臺中地方法院   案  號 109年度簡字第1346號 110年度中簡字第1610號   判  決確定日 110年5月19日 110年8月20日  是否為得易科罰金之案件  是 是  備     註  臺灣彰化地方檢察署110年度執字第2447號 臺灣臺中地方檢察署110年度執字第10860號    （編號1至4，業經臺灣彰化地方法院以110年度聲字第914號裁定定應執行刑拘役110日確定）